最  高  行  政  法  院  裁  定
                                     100年度裁字第2571號
上  訴  人  三懋科技工業股份有限公司
代  表  人  周欽賢
訴訟代理人  宋志鴻  會計師
被 上訴 人  財政部臺灣省北區國稅局
代  表  人  吳自心
上列當事人間營利事業所得稅事件，上訴人對於中華民國100年7
月28日臺北高等行政法院100年度訴字第494號判決，提起上訴，
本院裁定如下：
    主  文
上訴駁回。
上訴審訴訟費用由上訴人負擔。
    理  由
一、按對於高等行政法院判決之上訴，非以其違背法令為理由，
    不得為之，行政訴訟法第242條定有明文。依同法第243條第
    1項規定，判決不適用法規或適用不當者，為違背法令；依
    同法第243條第2項規定，判決有該條項所列各款情形之一者
    ，為當然違背法令。又提起上訴，應以上訴狀表明上訴理由
    並應添具關於上訴理由之必要證據，復為同法第244條第1項
    第4款及第2項所明定。且依同法第307條之1準用民事訴訟法
    第470條第2項第1款、第2款規定，上訴理由應表明原判決所
    違背之法令及其具體內容，暨依訴訟資料合於該違背法令之
    具體事實。是當事人提起上訴，如以原判決有不適用法規或
    適用不當為理由時，其上訴狀應有具體之指摘，並揭示該法
    規之條項或其內容；如以原判決有行政訴訟法第243條第2項
    所列各款情形為理由時，其上訴狀應揭示合於該條款之具體
    事實。上訴狀或理由書如未依上述方法表明，或其所表明者
    顯與上開法條規定之違背法令情形不相合時，即難認為已合
    法表明上訴理由，其上訴自非合法。
二、緣上訴人民國93年度營利事業所得稅結算申報，未列報出售
    資產增益；被上訴人依據查得資料，以上訴人所有坐落新北
    市新店區（改制前臺北縣新店市○○○段174、174-1地號土
    地及其上房屋（下稱系爭房地），於93年6月2日經臺灣臺北
    地方法院（下稱臺北地院）拍賣，漏報出售資產增益新臺幣
    （下同）7,611,228元，併同漏報利息收入11元等查核結果
    ，核定全年所得額虧損1,393,775元、課稅所得額7,611,239
    元，補徵應納稅額1,892,809元，並按所得稅法第110條第1
    項規定，按所漏稅額1,892,809元處以1倍之罰鍰計1,892,80
    9元。上訴人不服，申請復查，經被上訴人99年9月17日北區
    國稅法一字第0990017801號復查決定（下稱原處分）獲准追
    減課稅所得額1,000,467元及罰鍰250,116元；上訴人仍表不
    服，提起訴願，經決定將原處分關於罰鍰部分撤銷，由被上
    訴人另為處分，其餘訴願駁回。上訴人對被上訴人核定之漏
    稅額部分仍為不服，遂提起行政訴訟，經原審法院判決駁回
    後，提起本件上訴。
三、上訴意旨雖主張：依憲法第19條規定，依強制執行法拍賣之
    「總價」是無疑義，但核定不動產出售利益或損失，是將土
    地及房屋分開計算，故房屋及土地之個別認定銷售價格應有
    稅法法律依據，不能由被上訴人自由或自行認定，顯有違背
    法令之情事等語。然原判決已就系爭房地經臺北地院拍賣後
    ，是否應按營利事業所得稅查核準則第32條第3款，其房屋
    價格依「房屋評定標準價格」占「土地公告現值及房屋評定
    標準價格總額」之比例計算之重要爭點，詳述其判斷之理由
    ，並就上訴人之主張，何以不足採，予以指駁甚明。經核上
    訴意旨無非重述其在原審主張之歧異見解，對被上訴人核定
    上訴人不動產出售利益或損失計算方式之職權行使，指摘為
    不當，及泛言其違背法令，而未具體表明原判決究竟有如何
    合於不適用法規或適用不當、或有行政訴訟法第243條第2項
    所列各款之情形，尚難認為已對原判決之如何違背法令有具
    體之指摘。依首揭規定及說明，應認其上訴為不合法。
四、依行政訴訟法第249條第1項前段、第104條、民事訴訟法第9
    5條、第78條，裁定如主文。
中    華    民    國    100   年    10    月    27    日
                    最高行政法院第四庭
                        審判長法官  藍  獻  林
                              法官  廖  宏  明
                              法官  林  文  舟
                              法官  胡  國  棟
                              法官  林  玫  君

以  上  正  本  證  明  與  原  本  無  異
中    華    民    國    100   年    10    月    31    日
                              書記官  邱  彰  德